臺灣板橋地方法院刑事判決　　　　　　　 94年度易字第611號
公　訴　人　臺灣板橋地方法院檢察署檢察官
被　　　告　戊○○
　　　　　　己○○
上列被告等因竊盜案件，經檢察官提起公訴（九十四年度偵字第
五○六六號），及移送併辦（九十四年度偵字第一一四三○號）
，本院判決如下：
    主  文
戊○○連續結夥三人以上竊盜，處有期徒刑壹年。扣案之鑰匙壹
串、一字起子肆支均沒收。
己○○結夥三人以上竊盜，處有期徒刑柒月。扣案之鑰匙壹串沒
收。
    事  實
一、戊○○（曾因毒品案件，經本院以九十年度重簡字第一一八
    六號判決判處有期徒刑三月，緩刑三年確定，嗣因緩刑期滿
    ，而緩刑之宣告木經撤銷，其刑之宣告失其效力，不構成累
    犯）、己○○、甲○○（另案由本院審理中）於民國九十四
    年三月二十日九時許，由甲○○駕駛其父吳慶雲所有車號Ｇ
    四－九五二九號小客車，搭載戊○○、己○○至臺北縣重新
    橋下之跳蚤市場購物，於同日十一時許，己○○因手頭拮据
    ，見許金花所有，由辛○○使用並載有玩具模型車之車號四
    一九三－ＪＴ號自小貨車，認為有機可乘，提議竊取之，戊○○、甲○○允之，三人共同意圖為自己不法所有，基於竊
    盜之犯意聯絡，推由戊○○、己○○負責把風，由甲○○先
    將車號Ｇ四－九五二號自小客車停靠在車號四一九三－ＪＴ
    號自小貨車之隔壁車道上，並將車號Ｇ四－九五二九號汽車
    與前開小貨車呈垂直狀態，以利戊○○、己○○待在車號Ｇ
    四－九五二九號汽車上注意四周狀況，甲○○再下手行竊，
    甲○○以其所有之汽車鑰匙一串發動該車號四一九三－ＪＴ
    號自小貨車竊取之，得手後，欲離開現場之際，適為辛○○
    友人及時發現，旋即告訴辛○○車子遭竊，辛○○立即快步
    追上並開啟該車左側車門，甲○○見事跡敗露，慌張之虞碰
    撞停在路旁之車號九五九三－ＦＮ號自小客車，辛○○及熱
    心民眾旋逮捕甲○○，扣得鑰匙一串，甲○○向辛○○及到
    場處理之警方表明坐在車號Ｇ四－九五二九號車上之戊○○
    、己○○二人為同夥，警員、在場民眾丙○○、乙○○將戊○○逮捕之際，己○○則趁隙逃跑。
二、戊○○承前意圖為自己不法所有之概括犯意，與壬○○（檢
    察官另行起訴）共同基於竊盜之犯意聯絡，於九十四年七月
    三日一時許、在臺北縣三重市○○○○路停車場內，攜帶客
    觀上足為兇器使用之一字起子，破壞癸○○所有之車號ＢＱ
    －七二四三號汽車車門鎖，足以生損害於癸○○，進而竊得
    汽車內車用音響一台（ＳＯＹＯ，ＡＳ－５８００），同日
    二時三十分許，又在上開停車場內，以相同手法，破壞庚○○所有車號ＺＶ－５８５７號汽車車門鎖，足以生損害於庚○○，竊得汽車內車用音響一台（ＪＶＣ，ＫＳ－ＦＸ５１
    １），得手後，並將二台音響置放於車號ＢＪＷ－６２０號
    機車置物箱內，欲伺機販售，於同年月五日四時三十分許在
    臺北縣三重市○○路口、五華街口為警查獲，並扣得壬○○
    所有供竊盜所用之一字起子四支、與竊盜行為無關之十字起
    子一支、銼刀四支。
三、案經辛○○訴由臺北縣政府警察局三重分局報請臺灣板橋地
    方法院檢察署檢察官偵查起訴，暨癸○○、庚○○訴由臺北
    縣政府警察局三重分局報告同署檢察官移送併辦。
    理  由
一、訊據被告戊○○、己○○均矢口否認有竊盜之犯行，被告戊○○辯稱：伊沒有和甲○○一同偷車，先前在警局是因為甲○○說這樣說才能交保，偵查中是因為檢察官說要與警詢中
    供述一致，否則構成偽證，所以才這樣說；伊亦未與壬○○
    竊取汽車音響，二台汽車音響是丁○○交給伊，要伊交給一
    個綽號「阿偉」之人云云。被告己○○辯稱：伊沒有偷車，
    亦沒有幫甲○○把風，因為甲○○與其有怨隙所以陷害伊云
    云。經查：
  (一)被告戊○○辯稱於九十四年三月二十日警詢中自白與甲○○
    等人共同竊盜，是因為甲○○說承認才得以交保，在九十四
    年三月二十一日、同年四月六日檢察官訊問時坦承犯行，是
    因為檢察官說如果陳述與先前不同，要負擔偽證罪責任，所
    以為如此供述云云。按被告之自白，非出於強暴、脅迫、利
    誘、詐欺、疲勞訊問、違法羈押或其他不正之方法，且與事
    實相符者，得為證據。被告或共犯之自白，不得作為有罪判
    決之唯一證據，仍應調查其他必要之證據，以察其是否與事
    實相符。被告陳述其自白係出於不正之方法者，應先於其他
    事證而為調查。該自白如係經檢察官提出者，法院應命檢察
    官就自白之出於自由意志，指出證明之方法。被告未經自白
    ，又無證據，不得僅因其拒絕陳述或保持緘默，而推斷其罪
    行。刑事訴訟法第一百五十六條定有明文。查，甲○○於本
    院到庭結證稱，並未指示被告戊○○於警詢中坦承犯行等語
    ，且戊○○為智慮成熟之成年人，其坦承犯行在法律上有何
    效果理應知悉，焉會一味盲從甲○○之指示，況且被告戊○○對於警方未採取任何不法取供方式等節，並不爭執，被告
    戊○○於九十四年三月二十日警詢中自白出於任意性應屬無
    訛，有證據能力，至於是否與事實相符，仍須相關補強證據
    證明，詳如後述。又被告於九十四年三月二十一日檢察官訊
    問時坦承犯行，經本院勘驗偵查光碟片，結果為：檢察官並
    未以任何強暴、脅迫、利誘、詐欺、疲勞訊問等不正方式取
    供，檢察官就戊○○陳述內容關於甲○○、己○○部分，告
    知有得以拒絕證言之正當理由，被告戊○○復表示願意作證
    ，檢察官諭知具結之義務及偽證之處罰，命其具結，此有本
    院九十四年六月二十三日勘驗筆錄在卷可按。復於同年四月
    六日檢察官訊問時，被告戊○○否認先前陳述為實在，檢察
    官旋即告知被告戊○○刑法偽證罪之最重本刑為有期徒刑七
    年，較竊盜罪之最重本刑有期徒刑五年為重，被告推翻上次
    偵查中證詞可能涉及偽證罪嫌等語，被告戊○○立即改口，
    坦承先前製作筆錄均為實在等語，有上開勘驗筆錄為憑。是
    被告戊○○於九十四年四月六日檢察官訊問時，推翻於九十
    四年三月二十一日經具結程序之證詞，檢察官告知此舉可能
    觸犯偽證罪嫌，目的是在促使被告瞭解相關法令之規範，以
    免因不知法律而觸法，於法有據，並無強暴、脅迫、利誘、
    詐欺、疲勞訊問等不正方法取供之情形，可見被告戊○○於
    九十四年三月二十一日、同年四月六日二次偵查中自白，係
    出於任意性，均有證據能力。
  (二)被告己○○以被告戊○○於警詢、偵查中陳述為傳聞證據，
    不得作為證據云云置辯。被告戊○○則於本院審判期日到庭
    結證稱，不知道己○○有無叫甲○○去偷車，並供述其先前
    於偵查中指證己○○等語為虛偽陳述等語。然查，被告戊○○於警詢、偵查中之自白出於任意性，且指證己○○部分經
    檢察官命其具結，已述明如前，戊○○自承與己○○認識多
    年，並無冤仇，實無動機陷害被告己○○。況被告戊○○於
    警詢、偵查中坦承負責把風，參與竊盜行為，其指證係被告
    己○○提議竊取汽車並參與其中等語，並未能藉此免除其刑
    事責任。末者，戊○○於警詢、偵查中陳述內容，核與告訴
    人辛○○證述內容相符，是戊○○於警詢中自白，對己○○
    而言，為被告以外之人在司法警察調查中之陳述，雖為傳聞
    證據，但具有特別可信之處，業如前述，且為證明犯罪事實
    存否所必要之證據，依刑事訴訟法第一百五十九條之二規定
    有證據能力。又戊○○在檢察官偵查中所為證述，雖亦為傳
    聞證據，然並無顯不可信之情況，依刑事訴訟法第一百五十
    九條之一第二項規定，有證據能力。
  (三)證人即告訴人辛○○到庭具結證稱：當時伊購買遙控汽車放
    在小貨車前座，車門鎖好之後，到停車場機車停放區與友人
    聊天，不到三分鐘友人發現伊已經下車，但是小貨車正在移
    動，伊確認車號無誤，立即衝出去將車子攔下來，剛好是在
    等紅燈，伊打開車門發現甲○○在開車，甲○○緊張之下，
    撞倒其他車輛，伊趁機將甲○○拖下車，保全人員以為有人
    打架，立即報警，警察趕到後，伊說明甲○○竊取車輛，當
    時甲○○說是朋友叫他偷的，要帶伊去找出他朋友，之後警
    察與其友人偕同甲○○在附近車道找到被告戊○○、己○○
    ，被告二人均在車上，而距離被竊之小貨車只有十步距離，
    而被告二人乘坐之汽車車頭朝前，與被竊之小貨車約呈九十
    度，從被告二人乘坐之位置可清晰看到小貨車之所有狀況，
    因當時伊下車之後沒有多久前後不到三分鐘即遭竊，不可能
    是由被告其中一人竊取後，再由甲○○將車開走，伊認為應
    是甲○○下手行竊，被告二人負責把風等語。按被告與告訴
    人辛○○並無恩怨，衡情證人無設詞誣陷之理，所證應屬可
    信。再參以，甲○○到庭具結證稱，竊取辛○○所使用之車
    號四一九三－ＪＴ號自小貨車，乃己○○提議等情，此核與
    被告戊○○於警詢、偵查中自白相符。又甲○○著手竊盜之
    時，被告戊○○、己○○乘坐於車號Ｇ四－九五二九號汽車
    內，車頭正朝向甲○○竊取之車號四一九三－ＪＴ號自小貨
    車，相距一個車道，有照片附卷可稽，而當時光線充足、視
    線良好，可以通視前開小貨車之動態，與證人辛○○證述內
    容一致，可見被告己○○提議竊取車號四一九三－ＪＴ號自
    小貨車，由甲○○下手竊取，己○○、戊○○在旁把風之事
    實，洵堪認定，此外，復有贓物認領保管單一紙在卷可憑，
    足認被告二人所辯與事實不符，均屬事後畏罪飾卸之詞，顯
    難採信。被告二人與甲○○結夥三人竊盜犯行，堪予認定。
  (四)被告戊○○辯稱於九十四年七月五日警詢中自白係遭刑求，
    同日在偵查中是壬○○要伊承認，所以坦承犯行，否認上開
    自白之任意性等語。經查，經本院勘驗警詢錄音帶，未發現
    警方採取強暴、脅迫、利誘、詐欺等不法方式取供，有本院
    九十四年八月八日勘驗筆錄附卷，經本院調取被告戊○○於
    同日入臺灣臺北看守所之內外傷紀錄表影本，被告當時臉部
    有擦傷、左手瘀青，有該所九十四年八月九日北所衛字第○
    九四○○○七七九二號函可資佐證，雖警詢錄音帶勘驗過程
    未發現警方以不正方法取供，然檢察官未提出其他證明方法
    證明被告所受傷勢何來，本院認為僅依勘驗筆錄尚未能完全
    排除警詢自白非出於任意性之所有可能，檢察官未就被告戊○○警詢中自白舉出充分證明方法，以證明該自白出於任意
    性，該警詢中自白不得為證據。次者，本院復勘驗同日檢察
    官訊問之偵查光碟，勘驗結果為：檢察官均未以任何不法方
    式詢問，亦有勘驗筆錄附卷可按。被告戊○○稱是壬○○要
    伊坦承犯行云云，然此經壬○○到庭結證否認，況且，縱使
    壬○○曾經為上開陳述，與被告自白是否出於任意性，亦無
    關連之處。被告戊○○於九十四年七月五日偵查中自白，亦
    有證據能力，至於是否與事實相符，仍須相關補強證據證明
    ，詳如後述。
  (五)壬○○於警詢、偵查中自白與戊○○共同攜帶兇器，破壞汽
    車車門竊取汽車音響，然於本院到庭具結證述時，否認上開
    犯行，改稱汽車音響二台是丁○○交給被告戊○○，要被告
    戊○○轉交別人等語。然查，證人丁○○到庭具結證稱，並
    未將汽車音響二台交給被告戊○○，要戊○○交給他人等語
    。又於本院進行交互詰問程序中，經詰問證人壬○○有關丁○○交付汽車音響二台給戊○○之時間、地點等項，壬○○
    之回答與被告戊○○之供述皆有出入。況且本院訊問被告戊○○有關丁○○所交代汽車音響轉售細節，戊○○除供述交
    付之對象即綽號「阿偉」之人外，對「阿偉」之姓名、住址
    、如何聯繫接洽、價格多少等等，均不知悉，被告戊○○於
    本院審理辯稱之言，未免荒誕無稽。壬○○於本院證詞核與
    戊○○於審理中陳述，相互比對之下，諸多矛盾，顯無可信
    。反觀被告戊○○、壬○○二人於警詢、偵查中自白，互核
    一致，是壬○○於警詢中自白，雖係在司法警察調查中之陳
    述，為傳聞證據，但具有特別可信之處，業如前述，且為證
    明犯罪事實存否所必要之證據，依刑事訴訟法第一百五十九
    條之二規定有證據能力。又壬○○在檢察官偵查中所為之陳
    述，雖亦為傳聞證據，然並無顯不可信之情況，依刑事訴訟
    法第一百五十九條之一第二項規定，有證據能力。被告戊○○於偵查中自白與壬○○共同攜帶兇器破壞癸○○、庚○○
    所有之汽車車門鎖竊取汽車音響二台，核與壬○○於警詢、
    偵查中對於竊盜汽車音響之時間、地點、竊盜方法、數量供
    述相符，復與告訴人癸○○、庚○○於警詢中指述一致，並
    有卷附之贓物認領保管單二紙可按，被告戊○○嗣後於本院
    審理中改稱之詞，並無可信，此部分事證明確，被告戊○○
    犯行堪以認定。
二、核被告戊○○、己○○就竊取許金花所有，由辛○○使用之
    車號四一九三－ＪＴ號自小貨車所為，係犯刑法第三百二十
    一條第一項第四款結夥三人以上竊盜罪。被告戊○○、己○○負責把風，由甲○○下手行竊，被告戊○○、己○○、甲○○三人間有犯意聯絡、行為分擔，為共同正犯。按刑法第
    三百二十一條第一項第三款之攜帶兇器竊盜罪，係以行為人
    攜帶兇器竊盜為其加重條件，此所謂兇器，其種類並無限制
    ，凡客觀上足對人之生命、身體、安全構成威脅，具有危險
    性之兇器均屬之，且祇須行竊時攜帶此種具有危險性之兇器
    為已足，並不以攜帶之初有行兇之意圖為必要。螺絲起子為
    足以殺傷人生命、身體之器械，顯為具有危險性之兇器（最
    高法院七十九年台上字第五二五三號判例參照）。一字起子
    為金屬製成，前端尖銳鋒利，如用力揮刺，足以對人之生命
    、身體、安全構成威脅，具有危險性，自屬兇器之一種。被
    告戊○○與壬○○，攜帶一字起子，破壞癸○○、庚○○所
    有汽車之車門鎖後，竊取汽車音響，核其所為係犯刑法第三
    百二十一條第一項第三款攜帶兇器竊盜罪、同法第三百五十
    四條毀損罪。被告戊○○負責把風，由壬○○下手行竊，渠
    二人間有犯意聯絡、行為分擔，為共同正犯。被告戊○○二
    次毀損汽車車門鎖行為，時間緊接，所犯罪名相同，顯係出
    於概括之犯意為之，為連續犯，爰依刑法第五十六條之規定
    以一罪論。被告戊○○所犯上開攜帶兇器竊盜罪、毀損罪，
    有方法結果之牽連關係，應從一重之攜帶兇器竊盜罪處斷。
    公訴人雖未敘明被告戊○○有前揭毀損行為，惟該部分事實
    與上開竊盜行為，有裁判上一罪之關係，已如前述，為起訴
    效力所及，本院自得一併審究。被告戊○○一次結夥三人以
    上竊盜行為、二次攜帶兇器竊盜行為，時間緊接、犯罪構成
    要件相同，顯基於概括犯意所為，為連續犯，依刑法第五十
    六條規定論以一罪質較重之結夥三人以上竊盜罪。爰審酌被
    告等年輕力壯，不求上進，竟竊取他人財物，犯罪目的、手
    段、犯罪所生損害、犯後否認犯行等一切情狀，各量處如主
    文所示之刑。扣案之鑰匙一串，為共犯甲○○所有供竊盜所
    用之物；一字起子四支，為共犯壬○○所有供竊盜所用之物
    ，依共同正犯各負全部責任之理，均依刑法第三十八條第一
    項第二款規定宣告沒收。扣案十字起子、銼刀，雖為壬○○
    所有，惟被告戊○○、壬○○皆否認以之作為竊盜工具，尚
    無證據證明與
    本件竊盜行為有關，不予宣告沒收。
據上論斷，應依刑事訴訟法第二百九十九條第一項前段，刑法第
二十八條、第五十六條、第三百二十一條第一項第四款、第三百
五十四條、第五十五條、第三十八條第一項第二款，罰金罰鍰提
高標準條例第一條前段，判決如主文。
本案經檢察官朱立豪到庭執行職務。
中　　華　　民　　國　　94　　年　　9 　　月　　20　　日
                  刑事第十七庭審判長法　官  張江澤
                                    法  官  王綽光
                                    法  官  絲鈺雲
以上正本證明與原本無異
如不服本判決應於送達後10日內向本院提出上訴狀
                                    書記官　葉子榕
中　　華　　民　　國　　94　　年　　9 　　月　　27　　日
附錄本案論罪科刑法條全文：
刑法第三百二十一條
犯竊盜罪而有左列情形之一者，處六月以上、五年以下有期徒刑
：
一  於夜間侵入住宅或有人居住之建築物、船艦或隱匿其內而犯
之者。
二  毀越門扇、牆垣或其他安全設備而犯之者。
三  攜帶兇器而犯之者。
四  結夥三人以上而犯之者。
五  乘火災、水災或其他災害之際而犯之者。
六  在車站或埠頭而犯之者。
前項之未遂犯罰之。
刑法第三百五十四條
毀棄、損壞前二條以外之他人之物或致令不堪用，足以生損害於
公眾或他人者，處二年以下有期徒刑、拘役或五百元以下罰金。
